臺灣高等法院高雄分院刑事裁定　　　　　100年度抗字第247號
抗　告　人
即聲 請 人　臺灣高等法院高雄分院檢察署檢察官
受　刑　人　張世豪
上列抗告人因受刑人聲請定其應執行刑案件，不服臺灣屏東地方
法院中華民國100 年9 月15日裁定（100 年度聲字第1397號），
提起抗告，本院裁定如下：
    主  文
抗告駁回。
    理  由
一、抗告意旨略以：按數罪併罰，有2 裁判以上者，依刑法第51
    條之規定，定其應執行之刑；又數罪併罰，分別宣告其罪之
    刑，依下列各款定其應執行者：宣告多數有期徒刑者，於各
    刑中之最長期以上，各刑合併之刑期以下，定其刑期。但不
    得逾30年，刑法第53條、第51條第1 項第5 款定有明文。又
    法律上屬於自由裁量之事項，並非概無法律性之拘束。自由
    裁量係於法律一定之外部性界限內（以定執行刑言，即不得
    違反刑法第51條之規定）使法官具體選擇以為適當之處理；
    因此在裁量時，必須符合所適用之法規之目的。更進一步言
    ，必須受法律秩序之理念所指導，此亦即所謂之自由裁量之
    內部性界限。關於定應執行之刑，既屬自由裁量之範圍，其
    應受此項內部性界限之拘束，要屬當然。經查，原審附表編
    號2 至4 、編號9 至12之案件，分別經臺灣高雄地方法院以
    100 年度簡字第1199號、第1200號、台灣屏東地方法院100
    年度易字第481 號分別判處應執行有期徒刑5 月、1 年8 月
    ；又附表編號1 至5 之案件，分別經臺灣高雄地方法院以10
    0 年度簡字第1161號、99年度簡字第2076號、100 年度簡字
    第2275號、台灣屏東地方法院100 年度易字第452 號判處有
    期徒刑3 月、2 月、6 月、4 月、9 月，詎原審竟裁定受刑
    人應執行有期徒刑3 年6 月，似僅將附表編號5 至6 、9 之
    罪，形同附表編號1 及7 之罪免責，似未審酌刑法第57條之
    科刑規定及比例原則、罪刑相當原則，而有適用不當之違誤
    ，故難認原裁定妥適，請將原裁定撤銷，更為適法之裁定等
    語。
二、原裁定意旨略以：受刑人所犯妨害公務、竊盜及毒品危害防
    制條例等罪，先後經臺灣高雄地方法院及本院分別判決如附
    表所示之罪刑確定，其中附表編號2 至4 、9 至12所示之罪
    ，並經原確定判決各定其應執行刑為有期徒刑5 月、1 年8
    月確定。茲檢察官聲請定其應執行之刑，本院審核認聲請為
    正當，爰定其應執行刑有期徒刑3 年6 月。
三、按法律上屬於自由裁量之事項，並非概無法律性之拘束。法
    院就自由裁量權之行使，除不得逾越法律所規定範圍之外部
    性界限外，尚應受比例原則、公平正義原則之規範，謹守法
    律秩序之理念，體察法律之規範目的，使其結果實質正當，
    合於裁量之內部性界限，俾與立法本旨相契合。刑法第51條
    第5 款規定數罪併罰，宣告多數有期徒刑者，應於各刑中之
    最長期以上，各刑合併之刑期以下，定其應執行之刑期，但
    不得逾30年，其就數罪併罰固非採併科主義，而係採限制加
    重主義，就俱發各罪中，以最重之宣告刑為基礎，由法院參
    酌他罪之宣告刑，裁量加重定之，且不得逾法定之30年最高
    限制，此即外部性界限。然上揭定其應執行刑，既屬刑法賦
    予法院自由裁量之事項，其應受內部性界限之拘束，要屬當
    然（最高法院96年度台上字第7583號判決意旨參照）。足認
    量刑為法院自由裁量之事項，除應符合內、外部性界限及相
    關原則規範外，並不受其他法官、法院之拘束，對於定應執
    行刑之案件，法院所為刑之酌定，本屬自由裁量事項，倘未
    逾法定裁量範圍（即各刑中之最長期以上、各刑合併之刑期
    以下之法定範圍內），即難謂其職權之行使有違誤。經查：
    本件抗告人所犯如原裁定附表所示各罪，經各法院先後判處
    罪刑確定在案，臺灣屏東地方法院檢察署檢察官因而向原審
    法院聲請定其應執行刑，經原審法院審核認聲請為正當，並
    依刑法第51條第5 款規定，定其應執行刑為有期徒刑3 年6
    月，係在各刑中之最長期有期徒刑9 月，各刑合併之刑期有
    期徒刑5 年（3 月＋3 月＋2 月＋2 月＋2 月＋6 月＋4 月
    ＋9 月＋8 月＋8 月＋8 月＋5 月＝5 年），合於刑法第51
    條第5 款規定所定之外部界限，且參酌抗告人所犯如附表編
    號2 至4 所示之3 罪及編號9 至12所示之4 罪，分別經臺灣
    高雄地方法院以100 年度簡字第1199號、第1200號定應執行
    有期徒刑5 月、屏東地院100 年度易字第481 號定應執行有
    期徒刑1 年8 月，此有台灣高等法院被告前案紀錄表可稽，
    臺灣高雄地方法院檢察署檢察官依法就附表所示各罪再行聲
    請原審法院定其應執行之刑，經原審法院認聲請為正當，爰
    定其應執行刑為有期徒刑3 年6 月，係如附表所示各罪刑中
    之最長期以上，各刑合併之刑期以下，合於法律所定之外部
    界限，復未逾自由裁量之內部界線，經核並無不合；又量定
    應執行刑，除應合於法律所定內、外部界線外，並經就各個
    具體案件斟酌各種情狀，不同具體個案間因情狀不同，自無
    從以不同具體個案量定之應執行刑而為比附援引。本件原審
    法院審酌附表編號1 至12各案之犯罪具體情狀量定其應執行
    之刑，應屬合法允當，且與比例原則並無相違。抗告意旨，
    指摘原裁定不當，為無理由，應予駁回。
四、據上論結，應依刑事訴訟法第412 條，裁定如主文。
中    華    民    國  100     年    11    月    30    日
                  刑事第七庭    審判長法  官  莊飛宗
                                      法  官  蔡廣昇
                                      法  官  謝宏宗
以上正本證明與原本無異。
本件裁定不得再抗告。
中    華    民    國   100    年    12    月    1     日
                                      書記官  蘇恒仁